CURRICULUM VITAE KATHARINA GUINCHARD





+49 176 82473592



Katharina_Guinchard@web.de



Schillerstraße 19, 13156 Berlin {bei Lucia Schütz}

Als Junior-Webentwicklerin suche ich nach einem Einstiegsjob, um die Gelegenheit zu erlangen, mich beweisen zu können und Arbeitserfahrung zu sammeln. Ich bin hochmotiviert, ein Unternehmen zu finden, das mir die Möglichkeit gibt zu zeigen, dass ich eine wertvolle Mitarbeiterin werden kann. Zudem hoffe ich, eine Firma finden zu können, die meine ethischen Werte teilt und mir ermöglicht, mich beruflich weiterzuentwickeln. Gerne würde ich mit Ihnen besprechen, wie meine Fähigkeiten Ihrem Team zugutekommen können.

SKILLS

- HTML und CSS
- JavaScript
- Bootstrap
- React
- GitHub
- Jira
- Grundkenntnisse Python
- MS Office

Sprachen

Muttersprache: Deutsch

Fließend: Englisch

Grundkenntnisse: Spanisch und

Französich

BERUFSERFAHRUNG

TEILZEITKRAFT OOH!COOKIES BERLIN

Sept.2022-August 2023

TEILZEITKRAFT P-BERG COFFEE BERLIN

Jan.2022-Aug.2022

ARBEIT IM SOCIAL MEDIA TEAM DER NHL STENDEN

MÄRZ2021-DEZ.2021

HOSTESS IN VOLLZEIT IM SO/BERLIN DAS STUE

DEZ.2019-AUG.2020

AUSHILFE ALS KELLNERIN IM KNUTHS BISTRO UND RESTAURANT IN MAINZ-BUDENHEIM

NOV.2017-MÄRZ2019

BILDUNG

ABITUR

Gutenberg Gymnasium Mainz 2006-2019

STUDIUM

Creative Business und Medienmanagement an der NHL Stenden in Leeuwarden 2020-2022

SELBSTSTUDIUM WEB-DEVELOPEMENT UND ALTACADAMY BOOTCAMP

Juni 2023-heute

SOZIALES ENGAGEMENT

2016-2019

Ehrenamtliche Jugendarbeit in der katholischen Gemeinde ST.Alban , 55131 Mainz

2013

Projekt "Jung Bewegt" mit Demenzpatienten ausgezeichnet mit dem Rotary-Jugendpreis